Colin Ganzevoort

Research Master Behavioural and Social Sciences



Adres Aweg 43, 9718 CX, Groningen Geboortedatum 17-06-1998

:-mail

C.O.W.Ganzevoort@student.rug.nl

Telefoonnummer 06-15905638

Eigenschappen empathisch, analytisch, bedachtzaam, gedisciplineerd, optimistisch

Talen Nederlands (moedertaal), Engels (zeer goed)

LinkedIn /in/colinganzevoort

Interesses piano spelen, programmeren en foto-/ videobewerking, hardlopen

In de onderzoeksmaster specialiseer ik mijzelf in de klinische psychologie en word ik opgeleid als onderzoeker. Via deze master hoop ik op een loopbaan waarmee ik een verschil kan maken in het dagelijkse leven van mensen terwijl ik tegelijkertijd bijdraag aan de kennis van het vakgebied door fundamenteel en toegepast onderzoek uit te voeren. Ik ben een gedreven student en ben specifiek geïnteresseerd in het werk met mensen met angst-, stemmings- of dwangstoornissen. Verder ben ik enthousiast over de denkwijze van de positieve psychologie en ligt mijn onderzoeksinteresse momenteel bij de rol en impact van subjectieve gevoelens van Meaning in Life in relatie tot psychopathologie. Ik kijk er naar uit om in een klinische praktijkstage de werelden van onderzoek en praktijk te kunnen combineren en zo nieuwe inzichten toe te passen in mijn werk.

Opleiding

2021 - 2023

MSc, Research Master Behavioural and Social Sciences

Rijksuniversiteit Groningen, Groningen

Specialisatie: Klinische Psychologie (thema: Mental Health)

Relevante vakken:

- Clinical Interventions and E-health for Adults and Youth
- Mental Health: Advanced Research Methods
- Mental Health: A Multidimensional Perspective
- Evidence-based Interventions
- Experimental Psychopathology

2018 - 2021

Bsc, Psychologie (GPA: 8.0)

Rijksuniversiteit Groningen, Groningen

Bachelorthese: Motor Performance in Children with ADHD-Inattentive and ADHD-Hyperactive: The Influence of Sustained Attention

Relevante vakken:

- Gespreks- en groepsvaardigheden
- Gespreks- en diagnostische vaardigheden
- Diagnostiek in de Klinische Psychologie
- Interventions in individual development
- Introduction to Cognitive Behavioural Therapies
- Psychopathology: Symptoms, Classifications and Diagnosis
- Understanding Psychopathology

2016-2018

Communication & Multimedia Design (propedeuse behaald)

NHL Stenden Hogeschool, Leeuwarden

Hoger Algemeen Voortgezet Onderwijs (HAVO)

RSG Simon Vestdijk, Harlingen

Werkervaring

2022-01 - heden

Onderzoeksassistent | Graduate School of Behavioural and Social Sciences

Rijksuniversiteit Groningen, Groningen

- Experimenteel onderzoek naar de rol van Awe (ontzag, bewondering) bij de ontwikkeling van gevoelens van Meaning in Life
- Theoretiseren over awe, meaning in life, en religie
- Academisch schrijven ter voorbereiding van de publicatie van het onderzoek

2020-07 - 2022-02

Student-assistent Nestorsupport | Educational Support and Innovation

Rijksuniversiteit Groningen, Groningen

- Werk in een multidisciplinair team met coördinatoren, ontwikkelaars, en mede-studenten van verschillende (academische) achtergronden
- Contact met een diverse doelgroep, inclusief studenten, docenten en faculteitsmedewerkers
- Uiteenlopende verantwoordelijkheden, waaronder de ondersteuning van gebruikers met de vele digitale systemen die gebruikt worden binnen de RUG

2019-09 - 2020-08

Teaching-assistant | Onderwijseenheid Psychologie

Rijksuniversiteit Groningen, Groningen

- Begeleiden bij de academische en professionele ontwikkeling van twee jaargroepen van eerstejaarsstudenten
- Bijdragen aan het ontwikkelen van een positief en veilig leerklimaat
- Oefeningen en discussies leiden, waarin studenten leren toepassen wat ze in het theoretisch deel van de cursus hebben geleerd
- Belang van academische en onderzoeksvaardigheden overbrengen

2018-01 - 2018-08

Klantenservice Medewerker PostNL Zakelijk

Cendris Customer Contact, Leeuwarden

- Klantenservice medewerker voor zakelijke klanten van PostNL
- Trainingen gevolgd voor het ontwikkelen van vaardigheden omtrent professioneel klantcontact, zowel per telefoon als per e-mail
- Weerstandsgesprekken positief beëindigen door het gebruik van gesprekstechnieken

2016-06

Facilitair Medewerker

Raad voor de Kinderbescherming, Lelystad

- Verantwoordelijk voor receptie- en telefoondiensten
- Aanspreekpunt voor facilitaire en huishoudelijke zaken
- Verzorgen van diverse bestellingen en ontvangsten
- Post- en archiefzaken